0.臺灣高等法院民事判決　　　　　　　　100年度重上字第286
號上　訴　人　華南商業銀行股份有限公司
法定代理人　王濬智
訴訟代理人　侯水深律師
被上訴人　　兆豐國際商業銀行股份有限公司
法定代理人　蔡友才
訴訟代理人　黃繼岳律師
　　　　　　陳怡欣律師
上列當事人間請求分配表異議之訴事件，上訴人對於中華民國10
0年3月1日臺灣士林地方法院100年度重訴字第10號第一審判決提
起上訴，本院於100年7月26日言詞辯論終結，判決如下：
    主  文
上訴駁回。
第二審訴訟費用由上訴人負擔。
    事實及理由
壹、程序部分：本件上訴人之公司董事長為林明成，經理為王濬
    智，渠等職務於訴訟期間並無變更，依公司法第8條規定，
    均為公司負責人，雖原審以林明成為法定代理人，於本院則
    改由王濬智，林明成與王濬智對於上訴人之法定代理權並無
    消滅，依民法第555條規定：「經理人，就所任之事務，視
    為有代理商號為原告或被告或其他一切訴訟上行為之權。」
    並無不合，因非代理權消滅之法定代理人變易，無承受訴訟
    問題，合先敘明。
貳、實體部分：
一、被上訴人起訴主張：訴外人志品科技股份有限公司（下稱志
    品公司）於民國93年1月間，提供其所有如附表所示之房地
    （下稱系爭房地）共同設定第一順位之最高限額抵押權新臺
    幣（下同）1億440萬元（下稱系爭最高限額抵押權）予上訴
    人。嗣經志品公司債權人長榮開發股份有限公司（下稱長榮
    公司）就志品公司之財產聲請強制執行，經原法院執行處以
    97年度執字第7238號強制執行事件（下稱系爭執行事件）受
    理，並於99年8月25日作成分配表（下稱系爭分配表），其
    中表2次序50及表3次序50分別記載上訴人分配金額為4,305
    萬5,418元、8,436萬3,474元。惟因系爭分配表所列上訴人
    之分配金額合計已逾系爭最高限額抵押權之最高限額1億440
    萬元(下稱系爭最高限額)上限，故伊於99年8月31日具狀聲
    明異議，原法院執行處遂於99年10月11日更正分配表（下稱
    系爭更正分配表），詎上訴人竟於99年10月15日提出分配表
    聲明異議狀，為反對之陳述。然系爭更正分配表於法並無違
    誤，非如上訴人所言共同抵押物每一標的係各自擔保系爭最
    高限額為度之債權，並逐筆累積。爰提分配表異議之訴，並
    聲明：(一)原法院97年度執字第7238號強制執行事件於99年8
    月25日製作之分配表，其中表二次序50上訴人分配金額43,
    055,418元應減為35,263,137元，其中表三次序50上訴人分
    配金額84,363, 474元應減為69,136, 863元。(二)原法院97年
    度執字第7238號強制執行事件於99年8月25日製作之分配表
    ，其中表二次序51被上訴人分配金額零元應增為7,792,281
    元，其中表三次序51被上訴人分配金額零元應增為15,226,
    611元。
二、上訴人則以：最高限額抵押權不具從屬性，於原債權確定前
    ，擔保債權處於浮動狀態，是伊就系爭分配表附表2受償之
    原確定債權金額4,305萬5,418元，固脫離共同最高限額抵押
    權擔保之範圍，但剩餘確定原債權9,566萬2,970元，則未脫
    離系爭分配表附表3所示併付拍賣共同擔保不動產之擔保範
    圍。依民法第881條之2第1項規定，仍得於其約定之最高限
    額範圍內行使權利。伊於系爭分配表附表3受償金額為8,436
    萬3,474元，並未逾該附表3所示併付拍賣不動產登記之1億
    440萬元系爭最高限額範圍，是系爭分配表並無違誤。被上
    訴人執共同普通抵押權從屬性之觀念，為逾最高限額之法律
    主張，並無可取。又我國民法物權編關於共同最高限額抵押
    權係仿日本立法例而制定。最高限額所擔保之債權範圍、債
    務人及最高限額均屬同一時，有可能為純粹共同最高限額抵
    押權，也可能為非純粹共同最高限額抵押權，屬於何種形式
    之共同最高限額抵押權，依物權登記生效主義，悉依登記簿
    謄本之登載為準。未特別登載為純粹一個共同最高限額抵押
    權者，則應為非純粹共同最高限額抵押權，抵押權人得就各
    不動產代價，均得於各最高限額範圍內行使優先權。依系爭
    房地登記簿謄本之登載，其擔保債權範圍僅登載「全部」，
    清償日期、利息、遲延利息、違約金均登載「依照各個契約
    約定」，並未明確登記其係共同擔保同一債權之意旨，顯不
    合共同最高限額抵押權之形式要件，且各標的物不動產已明
    確登記各標的物擔保之最高限額，無礙其他債權人之信賴保
    護，登記簿謄本共同擔保之登載，僅得認各標的物有某種程
    度之連帶責任效果，惟既未明示其擔保債權範圍相同，與純
    粹共同最高限額抵押權之成立要件不合，應認係於數不動產
    上設定數個最高限額抵押權，抵押權人得就各不動產代價，
    於各最高限額範圍內行使優先權。故如同一債務人提供二筆
    抵押物先後與債權人訂立最高限額抵押契約，除當事人有特
    約，對已發生及將來可能發生之債權，限定為其中某一筆抵
    押不動產所擔保者外，如該二件最高限額抵押契約均約定所
    擔保債權包括現在、過去及將來發生之債權，則抵押權人自
    得就已發生之債權同時或先後對該二筆抵押物實行抵押權，
    不因已對其中一筆抵押物拍賣不獲全部清償，而影響另筆抵
    押物之優先受償權利，亦即該二筆抵押物對最高限額抵押權
    人而言，具有共同擔保之性質。惟就最高限額之範圍，採累
    積式，各負最高限額之擔保責任，抵押權人就已發生之債權
    同時或先後對該二筆抵押物實行抵押權，不因已對其中一筆
    抵押物拍賣不獲全部清償，而影響另筆抵押權物之優先受償
    權利。於抵押人提供二筆不動產同時設定最高限額抵押權之
    情形，基於地政登記之便利性及公示性，土地登記簿謄本逕
    為「共同擔保」之登載，以明所擔保者乃同一債權，即過去
    已發生及將來可能發生之債權，理應為相同之解釋，故本件
    二筆不動產應係各自擔保最高限額1億440萬元云云置辯。並
    聲明：駁回被上訴人之訴。
三、原審為被上訴人全部勝訴判決，上訴人不服提起上訴，並聲
    明：原判決廢棄；該廢棄部分被上訴人在第一審之訴駁回。
    被上訴人對於上訴則聲明：上訴駁回。
四、兩造不爭執事項：
(一)、訴外人志品公司於93年1月間，提供其所有如附表所示之系
    爭房地共同設定系爭第一順位最高限額1億440萬元之抵押權
    予上訴人。
(二)、被上訴人就系爭房地為最高限額4千萬元之第二順位抵押權
    人。
(三)、系爭房地經志品公司之債權人長榮公司聲請強制執行，原法
    院執行處於99年8月25日作成系爭分配表，其中表2次序50及
    表3次序50分別記載上訴人分配金額為4305萬5418元、8436
    萬3474元，表2次序51及表3次序51被上訴人受分配金額則均
    為0。經被上訴人於99年8月31日，以系爭分配表所列上訴人
    之分配金額已逾系爭最高限額上限為由，具狀聲明異議。原
    法院執行處嗣於99年10月11日製作系爭更正分配表，其中表
    2次序50及表3次序50分別更正上訴人分配金額為3,526萬3,
    137元、6,913萬6,863元；表2次序51及表3次序51則分別更
    正為被上訴人分配金額為779萬2,281元、1,522萬6,611元。
    上訴人於99年10月15日則提出分配表聲明異議狀，為反對之
    陳述。
五、本件之爭點在於系爭最高限額抵押權就系爭房地拍賣所得價
    金得優先受償之金額為何？茲分述如下：
(一)、按最高限額抵押權，於我國民法物權篇96年3月28日修正公
    布、同年9月28日施行前，雖無明文規定，惟實務上已行之
    多年。民法物權編上開修正，特增訂民法第881條之1至第88
    1條之17予以明文規範。而同時修正公布及施行之民法物權
    編施行法，並增訂第17條，規定修正之民法第881條之1至第
    881條之17之規定，除第881條之1第2項、第881條之4第2項
    、第881條之7之規定外，於民法物權編修正施行前設定之最
    高限額抵押權，亦適用之。查系爭最高限額抵押權於93年1
    月9日設定登記，有土地及建物登記謄本在卷為憑(見原審卷
    第55至57頁)，雖係民法物權編上開修正前所設定登記，然
    揆諸上開說明，除民法第881條之1第2項、第881條之4第2項
    、第881條之7之規定外，修正後民法最高限額抵押權一節中
    之相關規定，仍有適用，合先敘明。
(二)、稱最高限額抵押權者，謂債務人或第三人提供其不動產為擔
    保，就債權人對債務人一定範圍內之不特定債權，在最高限
    額內設定之抵押權；最高限額抵押權人就已確定之原債權，
    僅得於其約定之最高限額範圍內，行使其權利。前項債權之
    利息、遲延利息、違約金，與前項債權合計不逾最高限額範
    圍，民法第881條之1第1項、第881條之2定有明文。又所謂
    共同最高限額抵押權，係指為擔保同一債權，於數個不動產
    上設定最高限額抵押權之謂，觀諸民法第881條之10之修正
    理由即明。現行法修正前，共同最高限額抵押權之設定，在
    銀行實務普遍存在且行之有年。於學說上就共同最高限額抵
    押權，另區分為純粹共同最高限額抵押權及非純粹即累積式
    最高限額抵押權，前者係指擔保債權範圍、債務人及最高限
    額均屬相同，後者則係上述三者有一不同者即屬之。前者就
    共同抵押物受償之範圍自有民法第881之2條之適用，即僅得
    於約定之最高限額範圍內，行使權利；後者就共同抵押物之
    受償範圍，原則上當係各自於最高限額範圍受償。此等分類
    固非無見，惟學者個人見解或外國立法例，得供參酌，非當
    然有拘束法院之效力。而觀諸我國民法物權編最高限額抵押
    權一節中，僅於民法第881條之10規定提及共同最高限額抵
    押權，惟未明文敘及純粹共同最高限額抵押權及非純粹共同
    最高限額抵押權之定義及二者之區別。反於該條之修正理由
    中述及：「最高限額所擔保之債權範圍、債務人及最高限額
    均屬同一者時，固屬本條所謂同一債權，至於債務人相同，
    擔保之債權範圍僅部分相同時，是否為本條適用範圍，則留
    待學說與實務發展」等語，僅足認所謂純粹式共同最高限額
    抵押權為我國立法例所承認，並有民法第881條之10之適用
    ，至學說上所謂非純粹式之共同最高限額抵押權究是否為我
    國立法例所承認，實非無疑。
(三)、實務上認為：「所謂最高限額抵押權者，乃為預定抵押物應
    擔保債權之最高限額所設定之抵押權。如所預定擔保之債權
    非僅限於本金，而登記為本金最高限額新台幣若干元，其約
    定利息、遲延利息及約定擔保範圍內之違約金，固為抵押權
    效力之所及，但仍受最高限額之限制，故其約定利息、遲延
    利息及違約金連同本金合併計算，如超過該限額者，其超過
    部分即無優先受償之權。」(最高法院85年台上字第2065號
    判例參照)，與民法第881條之2第2項規定同，可知我國係採
    債權最高限額制度，參該條立法理由亦明。足顯最高限額抵
    押權之優先權影響到其他債權人之受償可能性，又因其具有
    不特定性及未來性，則其優先受償之範圍應以明確，以保護
    交易安全，故應以登記之最高限額債權範圍為度，超過最高
    限額則與普通債權同，基此法理，共同最高限額抵押權之範
    圍，亦應明確。又抵押權之內容應登記，始生物權效力，從
    而「抵押權所擔保之債權，其種類及範圍，屬於抵押權之內
    容，依法應經登記，始生物權之效力，但如因內容過於冗長
    ，登記簿所列各欄篇幅不能容納記載，可以附件記載，作為
    登記簿之一部分。因此關於最高限額抵押權所擔保之債權，
    雖未記載於土地登記簿，然於聲請登記時提出之最高限額抵
    押權設定契約書，有該項債權之記載者，此契約書既作為登
    記簿之附件，自為抵押權效力所及。」(最高法院84年台上
    字第1967號判例、98年度台上字第2386號裁判可參)。由是
    ，最高限額抵押權應經登記，該登記自應以當事人意思合致
    之範圍為之，如有附件，亦為抵押權效力所及。而本件之主
    要爭議即在於如附表所示數筆不動產為共同擔保系爭最高限
    額抵押權時，債權最高限額係存在於每一筆不動產上且逐筆
    在最高限額內優先受償，縱累積總額超出最高限額範圍，亦
    同；或者各筆價值總計如超出最高限額者，僅總值在最高限
    額範圍內有優先受償，超出者則屬一般債權。揆前說明，仍
    應以登記之公示及當事人之意思為準。
  1.就登記而言，觀諸土地登記規則第112條以下有關抵押權之
    設定登記相關規定，可知以數抵押物設定共同抵押權時，應
    依法辦理共同擔保之公示登記。是以抵押權登記實務面觀之
    ，共同最高限額抵押權之登記，亦必為共同擔保之登記，即
    共同擔保之抵押物登記謄本上必有共同擔保物之登載。經核
    卷附系爭最高限額抵押權之登記謄本，系爭房地各該建號、
    地號之系爭最高抵押權，係以同一遞件日期、同一字號登載
    ，登記日期均為93年1月29日，非僅最高限額同為1億440萬
    元，債務人則均為志品公司、存續期間亦同為自93年1月19
    日至133年1月18日，清償日期、利息、遲延利息、違約金欄
    亦均記載為依照各個契約約定，並載有共同擔保地號及共同
    擔保建號，依登記實務之經驗法則以觀，系爭最高限額抵押
    權非僅已載明為共同最高限額抵押權，亦可認定其所擔保之
    債權，非僅債務人相同、擔保債權範圍及期間亦復屬相同，
    均已登記明確在案，有前開土地及建物謄本可按，優先受償
    權自受登記之系爭最高限額1億440萬元範圍為限。故本件共
    同最高限額抵押權執行後，如附表所示房地拍賣所得，優先
    受償範圍應不超過拍賣價金總合在系爭最高限額範圍內之額
    度，上訴人主張附表所示二筆房地，各筆所賣價金均在系爭
    最高限額內，就全部價金有優先受償權云云，與登記公示性
    不符，洵非可取。
  2.就抵押權契約而言，銀行為抵押權人與債務人於設立抵押權
    時，銀行係評估債務人所提供自己或第三人之不動產單筆或
    數筆，總價值是否足額清償借貸額度範圍，如稽核審定認為
    擔保不足，債務人須加保至足額供設定最高限額抵押權後，
    銀行始撥款，故共同最高限額抵押權乃實務常態，銀行係就
    數筆不動產之總值為核估，以擔保其最高限額債權，故其核
    撥貸款，亦僅在最高限額範圍內為之，並非一筆一筆擔保而
    個別核撥借貸。債務人或第三人之不動產之總值亦在最高限
    額範圍內為擔保，亦無按每筆不動產之價值而各別取得所貸
    ，凡在總擔保範圍、期間內，均得接續申貸。而本件依卷內
    土地、建物謄本所載，債權額比例為全部，利息、違約金依
    各個契約所載，則抵押權之範圍自應受抵押權契約之拘束，
    銀行以擔保物之總價為核估，並非按擔保物各筆鑑價各別核
    貸，債務人亦以數筆之總值範圍取得核貸款，並無個筆擔保
    物個別價值而借貸，雙方契約均以數筆擔保物總值為核貸、
    借款，自無分開各筆擔保品，而謂每一抵押物價值在最高限
    額範圍全數優先受償致有逾系爭最高限額。故上訴人基於系
    爭最高限額抵押權就系爭房地拍賣所得價金得優先受償之金
    額仍以1億440萬元為其上限。又本件係同時間、同一證書字
    號、相同之共同擔保地號及建號如附表所示，設定系爭最高
    限額抵押權，業如前述，應屬單一共同最高限額抵押權設定
    ，而非數個抵押權同時設定，上訴人稱共同最高限額抵押權
    為數個抵押權，要屬無據，殊非可採。
(四)、上訴人執民法第881條之8、第881條之16規定，認我國係採
    非純粹共同最高限額抵押權云云。然前者之規定，係因最高
    限額抵押權具一定獨立之經濟價值，且為因應金融資產證券
    化及債權管理之實務需求所定，與是否採行非純粹共同最高
    限額抵押權無涉。後者更係體現最高限額抵押權所擔保債權
    之範圍以最高限額為限之規定，更與是否肯認非純粹共同最
    高限額抵押權無涉。上訴人就此所辯，實不足採。
(五)、另共同抵押權於採取抵押權人自由選擇保障主義外，對兼顧
    物上保證人及後次序抵押權人之利益，已增列民法第875條
    之1至第875條之4規定，改採調整主義。共同最高限額抵押
    權因具有擔保不特定債權之特性，為免法律關係之複雜化，
    遂於民法增設第881條之10規定，為同一債權擔保之共同最
    高限額抵押權，其中一不動產發生確定事由時，各最高限額
    抵押權所擔保之原債權均歸於確定，是各共同最高限額抵押
    權已回復其普通抵押權之性質，民法第875條之1至第875條
    之4規定固有準用之餘地。惟學者就非純粹式之共同最高限
    額抵押權是否亦準用民法第875條之1至第875條之4規定，則
    持保留態度，是上訴人援引民法第875條之1至第875條之4規
    定，推論我國立法例承認所謂非純粹共同最高限額抵押權，
    亦嫌率斷，而不足採。如謂共同最高限額係累積式之擔保，
    則當事人應於契約上明定，並依前開登記規則於登記簿上載
    明，且同時或分別為同一或數個抵押權之登簿，除尊重當事
    人意思自主外，並符公示原則進而取得公信，以保障後順位
    抵押權人、相關普通債權人及利害關係人之交易安全。
六、上訴人於系爭分配表所得已逾系爭最高限額，然上訴人之系
    爭最高限額抵押權，於所擔保之原債權確定時，得由全部之
    共同抵押標的物優先受償之範圍，仍應以最高限額1億440萬
    元為限，同前所述，被上訴人請求更正系爭分配表，即屬有
    據。
(一)、按債權人或債務人對於分配表所載各債權人之債權或分配金
    額有不同意者，應於分配期日一日前，向執行法院提出書狀
    ，聲明異議；執行法院對於前條之異議認為正當，而到場之
    債務人及有利害關係之他債權人不為反對之陳述或同意者，
    應即更正分配表而為分配；依前條第一項更正之分配表，應
    送達於未到場之債務人及有利害關係之他債權人；有為反對
    陳述者，應通知聲明異議人；異議未終結者，為異議之債權
    人或債務人，得向執行法院對為反對陳述之債權人或債務人
    提起分配表異議之訴；聲明異議人未於分配期日起10日內向
    執行法院為起訴之證明者，視為撤回其異議之聲明；於第40
    條之1有反對陳述之情形，自聲明異議人受通知之日起算，
    強制執行法第39條、第40條第1項、第40條之1、第41條第1
    項前段、第3項前段、第4項分別定有明文。
(二)、次按為同一債權之擔保，於數不動產上設定抵押權者，未限
    定各個不動產所負擔之金額時，依各抵押物價值之比例計算
    各抵押物對債權分擔之金額；為同一債權之擔保，於數不動
    產上設定抵押權者，在抵押物全部或部分同時拍賣，而其賣
    得價金超過所擔保之債權額時，經拍賣之各抵押物對債權分
    擔金額之計算，準用前條之規定，民法第875條之2第1項第1
    款、第875條之3分別定有明文。上開規定亦為共同最高限額
    抵押權所準用，觀諸民法第881條之17規定至明。故共同最
    高限額抵押權執行時，不論是同時或先後拍賣，除當事人另
    有約定及符合公示外，所得價金同時或先後累計，仍應以最
    高限額範圍始有優先權利，故上訴人主張不足額部分，就另
    筆共同擔保物拍賣，該筆在最高限額內，全數優先取償云云
    ，尚屬無據，自無可採。
(三)、系爭房地經志品公司之債權人長榮公司聲請強制執行，原法
    院執行處於99年8月25日作成系爭分配表，其中表2次序50及
    表3次序50分別記載上訴人分配金額為4,305萬5,418元、8,
    436萬3,474元，表2次序51及表3次序51被上訴人受分配金額
    則均為0，為兩造不爭執之事實，則上訴人受償總金額共計1
    億2,741萬8,892元（43,055,418+84,363,474=127,418,892
    ），已逾系爭最高限額。而被上訴人既已於99年8月31日，
    以系爭分配表所列上訴人之分配金額逾系爭最高限額為由，
    具狀聲明異議，上訴人於99年10月15日則提出分配表聲明異
    議狀，為反對之陳述，經原法院執行處於99年12月6日轉知
    被上訴人，被上訴人於99年12月8日收受該通知，有送達證
    書附於系爭執行事件卷內，並經本院調卷核閱無訛，被上訴
    人於受通知10日內之99年12月16日即提起本件訴訟，並向原
    法院執行處為起訴之證明，被上訴人所為之異議並未終結，
    且被上訴人據以提出之分配表異議之訴為合法。而被上訴人
    主張應將系爭分配表表2、表3次序50、51之受分配金額更正
    為系爭更正分配表表2、表3次序50、51，即上訴人分配金額
    更正為3,526萬3,137元、6,913萬6,863元；表2次序51及表3
    次序51則分別更正為被上訴人分配金額為779萬2,281元、1,
    522萬6,611元，經核算依民法第881條之17準用第875條之3
    、第875條之2第1項第1款規定相符，是被上訴人提起分配異
    議之訴，將系爭分配表予以更正如上所述，為有理由，應予
    准許。
七、綜上所述，被上訴人主張附表所示不動產之最高限額抵押權
    範圍應在總價1億440萬元為限，足為可採，上訴人所辯附表
    所示房地各筆均應在1億440萬元內優先受償而累積，則無可
    取。從而被上訴人提起分配表異議之訴，請求更正系爭分配
    表，將(一)原法院97年度執字第7238號強制執行事件於99年8
    月25日製作之分配表，其中表二次序50上訴人分配金額43,
    055,418元應減為35,263,137元，其中表三次序50上訴人分
    配金額84,363,474元應減為69,136,863元；(二)原法院97年度
    執字第7238號強制執行事件於99年8月25日製作之分配表，
    其中表二次序51被上訴人分配金額零元應增為7,792,281元
    ，其中表三次序51被上訴人分配金額零元應增為15,226,611
    元，為有理由，應予准許。原審判決如上更正，於法並無不
    合。上訴意旨指摘原判決不當，求予廢棄改判，為無理由，
    應予駁回。
八、本件判決之基礎已臻明確，兩造其餘攻擊防禦方法及主張舉
    證，於判決結果不生影響，無一一審究之必要，附此敘明。
九、據上論結，本件上訴為無理由，依民事訴訟法第449條第1項
    、第78條、判決如主文。
中    華    民    國   100    年    8     月    9     日
                  民事第十四庭
                      審判長法  官  林金村
                            法  官  陳秀貞
                            法  官  周祖民
正本係照原本作成。
如不服本判決，應於收受送達後20日內向本院提出上訴書狀，其
未表明上訴理由者，應於提出上訴後20日內向本院補提理由書狀
（均須按他造當事人之人數附繕本）上訴時應提出委任律師或具
有律師資格之人之委任狀；委任有律師資格者，另應附具律師資
格證書及釋明委任人與受任人有民事訴訟法第466條之1第1項但
書或第2項（詳附註）所定關係之釋明文書影本。如委任律師提
起上訴者，應一併繳納上訴審裁判費。
中    華    民    國   100    年    8     月    9     日
                            書記官  蕭進忠
附註：
民事訴訟法第466條之1（第1項、第2項）：
對於第二審判決上訴，上訴人應委任律師為訴訟代理人。但上訴
人或其他法定代理人具有律師資格者，不在此限。
上訴人之配偶、三親等內之血親、二親等內之姻親，或上訴人為
法人、中央或地方機關時，其所屬專任人員具有律師資格並經法
院認為適當者，亦得為第三審訴訟代理人。
附表
 ┌──┬─────────────────────┬──────┬────────┬──────┬────────┐
 │編號│          土    地    坐    落            │   地  目   │面積（平方公尺）│  權利範圍  │    備    註    │
 ├──┼─────────────────────┼──────┼────────┼──────┼────────┤
 │  1 │      臺北市○○○○段4 小段14地號        │     建     │    4,780.12    │1972/100000 │即原法院97年度執│
 │    ├───┬────────┬────────┼──────┼────────┼──────┤字第7238號強制執│
 │    │建  號│ 基  地  坐  落 │ 建  物  門  牌 │建築式樣主要│ 樓  層  面  積 │  權利範圍  │行事件分配表表2 │
 │    │      │                │                │建築材料    │  （平方公尺）  │            │之拍賣標的      │
 │    ├───┼────────┼────────┼──────┼────────┼──────┤                │
 │    │ 2625 │臺北市內湖區西湖│臺北市內湖區瑞光│鋼筋混凝土造│ 第8 層：265.91 │    全部    │                │
 │    │      │段4 小段14地號  │路302 號8 樓之1 │            │ 合  計：265.91 │            │                │
 │    ├───┴────────┴────────┴──────┴────────┴──────┤                │
 │    │含共同使用部分：2642、2646（含停車位編號163～165、82～84）建號                          │                │
 ├──┼─────────────────────┬──────┬────────┬──────┼────────┤
 │  2 │          土    地    坐    落            │   地  目   │面積（平方公尺）│  權利範圍  │即原法院97年度執│
 │    ├─────────────────────┼──────┼────────┼──────┤字第7238號強制執│
 │    │      臺北市○○○○段4 小段14地號        │     建     │    4,780.12    │3950/100000 │行事件分配表表3 │
 │    ├───┬────────┬────────┼──────┼────────┼──────┤之拍賣標的      │
 │    │建  號│ 基  地  坐  落 │ 建  物  門  牌 │建築式樣主要│ 樓  層  面  積 │  權利範圍  │                │
 │    │      │                │                │建築材料    │ （ 平方公尺）  │            │                │
 │    ├───┼────────┼────────┼──────┼────────┼──────┤                │
 │    │ 2626 │臺北市內湖區西湖│臺北市內湖區瑞光│鋼筋混凝土造│ 第8 層：547.91 │    全部    │                │
 │    │      │段4 小段14地號  │路302 號8 樓之2 │            │ 合  計：547.91 │            │                │
 │    ├───┴────────┴────────┴──────┴────────┴──────┤                │
 │    │含共同使用部分：2642、2646（含停車位編號119、123～127、154～158）建號                   │                │
 └──┴────────────────────────────────────────────┴────────┘